Minutes et répertoires du notaire Charles DUPUIS, 10 juin 1645 - 26 avril 1688 (étude XXIV)
Archives nationales
- Minutes de Charles DUPUIS, 1634 - 26 avril 1688; MC/ET/XXIV/427 - MC/ET/XXIV/496
  - Minutes. 1659, juillet - décembre, juillet - décembre 1659; MC/ET/XXIV/446
    - Inventaire des biens de Joseph Béjart trouvés en deux coffres conservés en une chambre de la maison de l'Image Saint-Germain, sur le quai de l'École, où le défunt est décédé, et présentés par la mère de celui-ci, Marie Hervé., 10 juillet 1659; MC/ET/XXIV/446
      Item, un cannecon de chamois, une camisolle de nuict de ratine rouge et un bonnet à l'angloise noir, prisé le tout ensemble à la somme de huict livres, cy ... 8 l.
      Dans ledict coffre carré,.
      Item, une douzaine de chemises à usage d'homme, dont six de thoille fine et six autres de thoille de chanvre presque demye usée, prisé ensemble à la somme de douze livres, cy ... 12 l.
      Item, trois chemisettes de futaine telles quelles, trois paignoirs de grosse thoille, trois cannesons de thoille de chanvre, prisé le tout ensemble à la somme de quarente huict solz, cy... 48 s.
      Item, une paire d'autres cannesons de pareille thoille de chanvre à laquelle (fol. 3) est attaché une paire de bas de soye, le tout tel quel, prisé le tout ensemble à la somme de soixante quatre solz, cy... 64 s.
      Item, cinq rabas de toille de baptiste garnys de passemens de Flandre et de leurs glans, deux paires de bas de thoille d'Hollande, garnyes de passement et deux autres paires de pareille thoille unie, prisé le tout ensemble à la somme de douze livres, cy... 12 l.
      Item, ung paire de canons blancs en broderye et ung autre paire garnye de passement de Flandre, prisé le tout ensemble à la somme de sept livres dix solz, cy... 7 l. 10 s.
      Item, trois paires de bas de soye et trois paires de cannons aussy de soye de diverses coulleurs, prisé le tout ensemble à la somme de seize livres, cy... 16 l.
      Item, ung chapeau vigogne noir, trois bouquets de plumes coulleur de (fol. 3 v°) bleu, incarnat et meslé, prisé le tout ensemble à la somme de quinze livres, cy... 15 l.
      Item, ung sabre garny de son foureau de chagrain et deux espées garnyes aussy de leurs foureaux, prisé le tout ensemble à la somme de six livres, cy... 6 l.
      Item, deux garnitures d'habits, l'une de taffetas rouge et l'autre de taffetas vert, prisé ensemble à la somme de cinq sols, cy... 5 s.
      Item, et lesdicts deux coffres garnis de serrures fermantes à clefs, prisez à juste valleur ensemble à la somme de huict livres, cy... 8 l.
      Madeleine Jurgens et Elisabeth Maxfield-Miller, Cent ans de recherches sur Molière, sur sa famille et sur les comédiens de sa troupe, Paris, Archives nationales, 1963, p. 647 (instrument de recherche imprimé dématérialisé, certaines notices sont plus détaillées dans la version intégrale accessible en ligne par la rubrique 'Autres instruments de recherche', voir contexte dans le Plan d’orientation général - Notaires de Paris, guides thématiques du Minutier).
      Madeleine Jurgens et Elisabeth Maxfield-Miller, Cent ans de recherches sur Molière, sur sa famille et sur les comédiens de sa troupe, Paris, Archives nationales, 1963, IV-860 p.
      Georges MONVAL, L'Inventaire de Joseph Béjart, dans Le Moliériste, VII (1885-1886), p. 115-122
    - Bail par Marie de Loyre, femme de Jean Darnault, écuyer, seigneur de Saint-Buc, et auparavant veuve de Charles de Régis, écuyer, seigneur de La Borde, demeurant sur le quai de l'École, pour trois années, à partir de la Saint-Rémi prochaine, à Marie Hervé, veuve de Joseph Béjart, bourgeois de Paris, demeurant sur ledit quai, d'une maison consistant en deux corps de logis, l'un devant, l'autre derrière, comportant caves, chambres et greniers, à la réserve 'de la seconde chambre et de tout le dessus d'icelle du corps de logis de devant' occupés par la bailleresse, moyennant 900 livres de loyer annuel., 23 août 1659; MC/ET/XXIV/446
      Madeleine Jurgens et Elisabeth Maxfield-Miller, Cent ans de recherches sur Molière, sur sa famille et sur les comédiens de sa troupe, Paris, Archives nationales, 1963, p. 332, notice n° CXVII (instrument de recherche imprimé dématérialisé, certaines notices sont plus détaillées dans la version intégrale accessible en ligne par la rubrique 'Autres instruments de recherche', voir contexte dans le Plan d’orientation général - Notaires de Paris, guides thématiques du Minutier).
  - Minutes. 1660, janvier - avril, janvier - avril 1660; MC/ET/XXIV/447
    - Contrat de mariage entre François Blondel, sieur des Croizettes, et Louise Boucher, où signent comme témoins plusieurs membres de la famille de Loménie de Brienne et de Montbron., 28 janvier 1660; MC/ET/XXIV/447
      contrat de mariage; Loménie (famille de)
    - Contrat de mariage de Louis Lerambert, sculpteur ordinaire du roi, fils de feu Simon Lerambert, sculpteur du roi, demeurant au château du Louvre, avec Marie Gissey, fille de feu Germain Gissey, sculpteur ordinaire du roi., 8 février 1660; MC/ET/XXIV/447
      contrat de mariage; Lerambert, Louis
    - Inventaire après décès de Jeanne Verault, veuve du sieur François Lantier, bourgeois de Paris, quai de l'Ecole, paroisse Saint-Germain-l'Auxerrois, à la requête de Louis Lantier, écuyer, sieur d'Ornoy, son fils, et de ses autres enfants., 8 mars 1660; MC/ET/XXIV/447; 6 folios
      inventaire; Verault, Jeanne
  - Minutes. 1660, mai - août, mai - août 1660; MC/ET/XXIV/448
  - Minutes. 1660, septembre - décembre, septembre - décembre 1660; MC/ET/XXIV/449
  - Minutes. 1661, janvier - juin, janvier - juin 1661; MC/ET/XXIV/450
  - Minutes. 1661, juillet - décembre, juillet - décembre 1661; MC/ET/XXIV/451
  - Minutes. 1662, janvier - juin, janvier - juin 1662; MC/ET/XXIV/452
  - Minutes. 1662, juillet - décembre, juillet - décembre 1662; MC/ET/XXIV/453/A
    Ancienne(s) cote(s):
    ET/XXIV/453 1
  - Minutes. 1663, janvier - juin, janvier - juin 1663; MC/ET/XXIV/453/B
    ET/XXIV/453 2
  - Minutes. 1663, juillet - décembre, juillet - décembre 1663; MC/ET/XXIV/453/C
    ET/XXIV/453 3
  - Minutes. 1664, janvier - mai, janvier - mai 1664; MC/ET/XXIV/454
  - Minutes. 1664, juin - décembre, juin - décembre 1664; MC/ET/XXIV/455
    - Donation par les reines Marie-Thérèse et Anne à l'Hôtel-Dieu de Notre-Dame de Liesse, 15 septembre 1664; MC/ET/XXIV/455
  - Minutes. 1665, janvier - juin, janvier - juin 1665; MC/ET/XXIV/456
  - Minutes. 1665, juillet - décembre, juillet - décembre 1665; MC/ET/XXIV/457
  - Minutes. 1666, janvier - juin, janvier - juin 1666; MC/ET/XXIV/458
  - Minutes. 1666, juillet - décembre, juillet - décembre 1666; MC/ET/XXIV/459
  - Minutes. 1667, janvier - mai, janvier - mai 1667; MC/ET/XXIV/460
  - Minutes. 1667, juin - décembre, juin - décembre 1667; MC/ET/XXIV/461
  - Minutes. 1668, janvier - juin, janvier - juin 1668; MC/ET/XXIV/462
  - Minutes. 1668, juillet - décembre, juillet - décembre 1668; MC/ET/XXIV/463
  - Minutes. 1669, janvier - mai, janvier - mai 1669; MC/ET/XXIV/464
  - Minutes. 1669, juin - décembre, juin - décembre 1669; MC/ET/XXIV/465
  - Minutes. 1670, janvier - mai, janvier - mai 1670; MC/ET/XXIV/466
  - Minutes. 1670, juin - décembre, juin - décembre 1670; MC/ET/XXIV/467
  - Minutes. 1671, janvier - juin, janvier - juin 1671; MC/ET/XXIV/468
  - Minutes. 1671, juillet - décembre, juillet - décembre 1671; MC/ET/XXIV/469
  - Minutes. 1672, janvier - juin, janvier - juin 1672; MC/ET/XXIV/470
  - Minutes. 1672, juillet - décembre, juillet - décembre 1672; MC/ET/XXIV/471
  - Minutes. 1673, MC/ET/XXIV/472
    - Transaction entre Mathurin David, ordinaire de la musique du roi, demeurant rue Saint-Honoré, paroisse Saint-Germain-l'Auxerrois, Etienne Lherault, vigneron à Argenteuil, et Antoinette David, sa femme, tant pour eux que pour Jacquette Duny, veuve de Claude David, vigneron, pour terminer tout procès entre eux, par laquelle Lherault constitue à David 100 livres de rente moyennant 2000 livres correspondant à la vente par David d'une maison à Argenteuil., 7 décembre 1673; MC/ET/XXIV/472
      Musique XVIIe siècle [2407 actes], par Madeleine Jurgens et le personnel du Minutier, 1954-1996 ( fichier papier entièrement dématérialisé; voir contexte dans le Plan d’orientation général - Notaires de Paris, guides thématiques du Minutier).
      accord; Saint-Honoré (rue); Saint-Germain-l'Auxerrois (rue); Argenteuil (Val-d'Oise); musicien; viticulteur
  - Minutes. 1674, MC/ET/XXIV/473
  - Minutes. 1675, MC/ET/XXIV/474
  - Minutes. 1676, MC/ET/XXIV/475
  - Minutes. 1677, janvier - juin, janvier - juin 1677; MC/ET/XXIV/476
  - Minutes. 1677, juillet - décembre, juillet - décembre 1677; MC/ET/XXIV/477
  - Minutes. 1678, MC/ET/XXIV/478
  - Minutes. 1679, MC/ET/XXIV/479
  - Minutes. 1680, MC/ET/XXIV/480
  - Minutes. 1681, janvier - juin, janvier - juin 1681; MC/ET/XXIV/481
    - Mariage de Charles Olier et Elisabeth David., février 1681; MC/ET/XXIV/481; fol. 90
      contrat de mariage; Olier, Charles
  - Minutes. 1681, juillet - décembre, juillet - décembre 1681; MC/ET/XXIV/482
  - Minutes. 1682, janvier - juin, janvier - juin 1682; MC/ET/XXIV/483
  - Minutes. 1682, juillet - décembre, juillet - décembre 1682; MC/ET/XXIV/484
  - Minutes. 1683, MC/ET/XXIV/485
  - Minutes. 1684, MC/ET/XXIV/488
  - Minutes. 1685, MC/ET/XXIV/489
  - Minutes. 1686, MC/ET/XXIV/490
  - Minutes. 1687, janvier - juin, janvier - juin 1687; MC/ET/XXIV/491
  - Minutes. 1687, juillet - décembre, juillet - décembre 1687; MC/ET/XXIV/492
  - Minutes. 1688, janvier - 26 avril, janvier - 26 avril 1688; MC/ET/XXIV/493
  - Brevets. 1634 - 1687, MC/ET/XXIV/494
    Acte(s) de la même période coté(s) séparément:
    Voir aussi MC/ET/XXIV/495 (IIe partie), MC/ET/XXIV/496 (IIIe partie).
    Brevets grossoyés, 1634-1687, Iere parti.
    brevet notarié
  - Brevets. 1634 - 1687, MC/ET/XXIV/495; Document détérioré.
    Voir aussi MC/ET/XXIV/494 (Ie partie), MC/ET/XXIV/496 (IIIe partie).
    Brevets grossoyés, 1634-1687, IIeme parti.
  - Brevets. 1634 - 1687, MC/ET/XXIV/496; Document détérioré.
    Voir aussi MC/ET/XXIV/494 (Ie partie), MC/ET/XXIV/495 (IIe partie).
    Brevets grossoyés, 1634-1687 - IIIeme parti.
    - Bail par Claude Charpentier, receveur général du revenu du Grand Prieuré de France du Temple, pour 9 ans, à Pierre Bégat, laboureur à Bouleurs, près de Crécy, de la maison et jardin sis à Freolle, paroisse de La Chapelle, avec 6 arpents de terre et vignes moyennant 50 livres par an et l'entretien., 16 juillet 1640; MC/ET/XXIV/496; fol. 103
      bail; Charpentier, Claude
- Répertoire(s) de Charles DUPUIS, juin 1645 - avril 1688; MC/RE/XXIV/5/A
  - Répertoire. 1645, juin - 1688, avril, juin 1645 - avril 1688; MC/RE/XXIV/5/A
    Informations concernant le classement et la cotation:
    Le niveau inférieur de description, quand il existe, correspond aux mentions d'actes contenues dans le répertoire. Parmi celles-ci, certaines peuvent y être décrites, de manière plus ou moins détaillée. Pour consulter l'acte proprement dit, il convient de rechercher la cote au niveau des articles (registre ou liasse) des minutes du notaire (cote de type 'MC/ET').
    RE/XXIV/5